# 关于盈余公积请教陈版主

提问人：oilseller 时间：2012-04-27 17:38:21
请问陈版主，某一有限责任公司没有按净利润的10%计提盈余公积，计提的比例低。如果企业不补提的话，对于企业有什么影响，对于注册会计师出具审计意见什么影响，存在哪些方面的风险。谢谢。

回答人：chenyiwei
通常的理解，应该是每年按照当年度实现净利润的 10 ％计提法定盈余公积（法定盈余公积余额已经达到注册资本 50 ％以后除外）。
从公司法条文的字面意思理解，至少必须做到的底线是：在向股东分配现金股利或者以未分配利润转增资本之前，必须确保之前累计应提取的法定盈余公积提足，否则应按《公司法》第 204 条的规定承担相应的处罚后果。